【裁判字號】    95,易,775
【裁判日期】    951128
【裁判案由】    竊盜
【裁判全文】
臺灣桃園地方法院刑事判決               95年度易字第775號
公  訴  人  台灣桃園地方法院檢察署檢察官
被      告  甲○○
上列被告因竊盜案件，經檢察官提起公訴（94年度偵字第18411號）
，本院判決如下：
    主  文
甲○○無罪。
    理  由
一、證據能力部分：按被告以外之人於審判外之陳述，雖不符刑
    事訴訟法第159 條之1 至第159 條之4 之規定，而經當事人
    於審判程序同意作為證據，法院審酌該言詞陳述或書面陳述
    作成時之情況，認為適當者，亦得為證據。當事人、代理人
    或辯護人於法院調查證據時，知有同法第159 條第1 項不得
    為證據之情形，而未於言詞辯論終結前聲明異議者，視為有
    前項之同意，同法第159 條之5 定有明文。本件檢察官、被
    告於本院準備程序、審判期日對於本院提示之證據，均未表
    示爭執，是本院所調查之證據，依上開規定，均有證據能力
    。
二、公訴意旨略以：被告甲○○意圖為自己不法之所有，於民國
    94年7 月25日上午8 時46分許，騎乘車牌號碼SKC-620 號輕
    型機車，前往桃園縣平鎮市○○路○ 段安居巷36弄2 號之「
    哪吒宮」，其因見該寺廟管理人丙○○不在寺廟內，認有機
    可乘，即下手竊取神像金牌12面，並將之藏放於隨身側背包
    內，旋即騎乘機車逃逸，嗣經丙○○返回寺廟發覺神像金牌
    不翼而飛，經調取宮內監視錄影帶確認遭竊後，報警處理，
    始悉上情，因認被告涉有刑法第320 條第1 項竊盜罪嫌云云
    。
三、按犯罪事實應依證據認定之，無證據不得認定犯罪事實；不
    能證明被告犯罪者，應諭知無罪之判決，刑事訴訟法第154
    條第2 項、第301 條第1 項分別定有明文。又如未能發現相
    當證據，或證據不足以證明，自不能以推測或擬制之方法，
    以為裁判基礎；認定犯罪事實所憑之證據，無論為直接證據
    或間接證據，其為訴訟上之證明，須於通常一般之人均不致
    於有所懷疑，而得確信其為真實之程度者，始得據之為有罪
    之認定，最高法院分別著有40年台上字第86號判例意旨、76
    年台上字第4986號判例要旨可資參照。
四、本件公訴人認被告涉有竊盜犯嫌，無非以證人即寺廟管理人
    丙○○、證人即被告鄰居范揚照、劉興宏之證詞、哪吒宮之
    監視錄影光碟暨翻拍照片7 張、被告之前案紀錄表等作為主
    要論據。訊據被告堅詞否認有何進入哪吒宮竊取金牌之犯行
    ，並辯稱：案發當天上午伊在家睡覺，並未騎乘車牌號碼Ｓ
    ＫＣ─六二Ｏ號輕型機車前往哪吒宮，卷附監視錄影帶內之
    竊賊並非伊本人等語。經查：
  (一)觀之公訴人所提之翻拍照片，其內拍攝之竊賊臉孔、竊賊所
    騎乘之機車車牌號碼均不清晰，無從遽以認定照片內之竊賊
    即是被告。而本院當庭勘驗案發時哪吒宮監視錄影光碟畫面
    ，其勘驗結果為：「08時46分31秒：一頭戴半罩式安全帽
    、身著綠色上衣、藍色褲子、白色鞋子、斜背包包之男子，
    騎乘綠色前有菜籃之機車進入監視畫面，輕型機車車牌英文
    字母中間似為圓形，可能是Ｏ或Ｃ或Ｄ，第1 個英文字母是
    Ｓ或５，第3 個字母為Ｈ或Ｍ，數字部分第1 個字為５或Ｓ
    ，中間字為圓形Ｏ或０，最後數字為１或Ｌ；08時46分35
    秒：該男子下車；08時46分40秒：在哪吒宮門口前往內張
    望；08時46分45秒：進入哪吒宮；08時47分04秒：開哪
    吒宮內之一小房間房門，並往內張望；08時47分12秒：進
    入該房間內搜尋財物；08時47分28秒：離開該房間並關門
    ，往神像壇方向移動；08時47分42秒：在神像壇前張望，
    似有竊取桌上財物（不確定何物）放入包包內；08時47分
    56秒：走出神像壇，四處張望；08時48分15秒：再行返回
    神像壇前，並下手竊取金牌、藏放包包內；08時48分38秒
    ：行竊完畢，步出神壇，正面朝向攝影機；08時48分44秒
    ：離開監視畫面。」，又自該畫面中可看出該男子似乎無法
    如一般常人正常行走，走路不像一般人走路，有些一跛一跛
    ，此有本院勘驗筆錄附卷足憑（見本院95年11月7 日審判筆
    錄）。復被告供承平日係騎乘其母王馮春妹所有之車牌號碼
    SK C-620號輕型機車等語，核與證人王馮春妹於偵查中所述
    相符（詳偵查卷第81頁），並有上揭機車之車號查詢輕型機
    車車籍資料表1 紙附卷足憑（附偵查卷第106 頁），從而，
    依上揭勘驗結果，可知錄影光碟畫面中竊賊騎乘之機車車牌
    號碼除第1 個英文字母（或係S 、或係５）與被告騎乘上揭
    機車之英文字母為S 稍有吻合外，畫面中顯示之其餘2 個英
    文字母及3 個數字均顯非被告騎乘上揭機車之車牌號碼，是
    公訴人以被告騎乘車牌號碼SKC-620 號輕型機車至哪吒宮竊
    取金牌乙情，要屬無憑。
  (二)又本院將監視光碟片送內政部警政署刑事警察局就竊賊騎乘
    之機車車牌號碼解析及就竊賊臉孔定格，其鑑定結果為：「
    ‧‧‧車牌影像太小、解析度不佳，雖經本局以電腦影像處
    理後仍未達清晰辨識之效果；另發現於95年7 月25日上午8
    時48分41秒至42秒騎乘前揭機車之男子進入哪吒宮所出現之
    畫面，經本局定格擷取成單張影像共3 張‧‧‧以供參卓」
    ，此有該局95年8 月11日刑鑑字第0950112478號鑑定書暨照
    片共8 張附卷足憑（附本院卷），復觀之卷附之定格竊賊臉
    孔照片，其五官影像極為模糊，且證人即本件鑑定人乙○○
    於本院審理時證述：伊係就光碟內影像之車牌做解析，面孔
    部分則係搜尋光碟片較清晰的部分做定格，經解析車牌後，
    無法看清楚車牌號碼是幾號，而目前做人貌辨識及解析必須
    臉孔畫面達到50% 以上，若是要鑑定臉孔畫面內的人就是真
    實世界的某某人必須臉孔畫面不能低於120%，本件搜尋到的
    臉孔畫面其範圍低於50% ，所以本件無法做人貌辨識及解析
    等語明確（詳本院95年11月14日審判筆錄），從而，自無從
    僅憑竊賊臉孔無法辨識之畫面逕認定其內之人即為被告。
  (三)至證人丙○○、范揚照、劉興宏雖於警詢、偵查中均指認被
    告於94年7 月25日上午8 時46分許進入哪吒宮內竊取金牌云
    云，然本件案發時證人丙○○、范揚照、劉興宏於案發時均
    未在場，而均係事後觀看哪吒宮內之監視錄影帶，發現畫面
    中之竊賊之穿著打扮與被告平日穿著長褲、Ｔ恤、布鞋相似
    ，及畫面中之竊賊走路型態與被告走路一跛一跛之特徵相符
    ，即依據上揭情狀研判錄影帶畫面中之竊賊即是被告等情，
    均據證人丙○○、范揚照、劉興宏於警詢、偵查中證述在卷
    。從而，證人丙○○、范揚照、劉興宏既未在場見聞行竊之
    人，則渠等3 人僅憑竊賊穿著、走路型態與被告相似，即研
    判被告即為行竊之人云云，尚嫌速斷，實不足以證明被告即
    是至哪吒宮內竊取金牌之人，蓋男性穿著長褲、Ｔ恤、布鞋
    等，事屬平常，而畫面中之竊賊走路姿態雖有跛行情形，然
    該人臉孔經畫面定格特殊放大處理，仍無法清楚辨識該人之
    面貌，且該人所騎乘之機車車牌號碼與被告平日騎乘之機車
    車牌號碼不吻合，均詳如前述，是徒以畫面攝得之走路型態
    與被告相類似，仍不足為被告不利之認定。
五、綜上，公訴人所舉之上揭證據，均不足以認定被告有竊盜之
    犯行，已如前述，是本件公訴所據之事證自有未足，則依訴
    訟上之待證事實「倘有懷疑，則從被告之利益」作解釋之證
    據法則，應認本件卷存之證據資料尚不足以證明被告犯罪，
    自應對被告作有利之認定，此外復查無其他積極證據足資證
    明被告有何竊盜犯行，既不能證明被告犯罪，核諸前揭說明
    ，自應由本院為被告無罪之諭知。
據上論斷，應依刑事訴訟法第301條第1項，判決如主文。
本案經檢察官薛植和到庭執行職務。
中    華    民    國    95    年    11    月    28    日
                刑事第一庭  審判長法  官  曾淑華
                                  法  官  王耀興
                                  法  官  黃梅淑
以上正本證明與原本無異。
如不服本判決，應於判決送達後10日內向本院提出上訴狀（應附
繕本），上訴於臺灣高等法院。
                                  書記官  魏里安
中    華    民    國    95    年    11    月    28    日


司法院資訊處製作；財團法人民間司法改革基金會備份。
